---
title: "Tarea3.4.r"
author: "Jousepth Gallardo"
date: "25/1/2020"
output: html_document
---

Las actividades de la tarea son las siguientes: 

1) Hacer un barplot de reads por muestra
2) Poner títulos al grafico y a cada eje
3) Colorear cada librería cambiando la paleta de colores, usando su alma de data artistas
4) Escribir el script usando Rmarkdown y guardarlo en html (knit) 
5) Subir los archivos Rmarkdown y .html a su repo de Github
6) Mandar el link del archivo html para completar la tarea



EL primer script borra toda la memoria en r
```{r}
rm(list = ls())

```

Cargando los datos.

```{r}
df <- read.delim("../data/reads.txt", header = TRUE)

```

Cambiando paleta 
colores obtenidos desde pagina "https://medialab.github.io/iwanthue/"

```{r}
palette(c("#98db41",
          "#9e43cc",
          "#e74e33"))
```

Genaración del barplot

```{r}
barplot(df$nreads,
        col = df$Library, 
        ylab = "Reads", 
        xlab = "Samples",
        main="Barplot_Reads_tarea_3.4"
        )
legend(x="topleft", legend = levels(df$Library), fill = palette())
```









